# 求教，关于约定书中重大的表述

提问人：aqqingwa 时间：2011-04-18 15:32:09
一直给一家公司提供审计服务，最近一年度，由于相关人员更换，被审单位的法务部对审计业务约定书中表述的“重大错报”的“重大”两个字表示异议，认为不确切，让我们提供可以这样表述的法律依据，在此请教各位坛友，可否赐教，以说服之

回答人：chenyiwei
可根据审计准则中对重要性等概念的相关规定进行解释。《最高人民法院关于审理涉及会计师事务所在审计业务活动中民事侵权赔偿案件的若干规定》（法释[2007]12号）承认了审计准则的法律地位。